【裁判字號】    95,交聲,1016
【裁判日期】    951121
【裁判案由】    違反道路交通管理處罰條例聲明異議
【裁判全文】
臺灣臺北地方法院交通事件裁定        95年度交聲字第1016號
原處分機關  臺北市交通事件裁決所
聲明異議人
即受處分人  甲○○
上列受處分人因違反道路交通管理處罰條例事件，對於臺北市交
通事件裁決所中華民國95年10月19日所為之處分（原處分案號：
北市裁二字第裁22-G6AA12514號、第裁22-G6AA14087號、第裁22
-G6AA12170號、第裁22-G6AA14909號、第裁22-G6AA16567號）聲
明異議，本院裁定如下：
    主  文
異議均駁回。
    理  由
一、按汽車駕駛人在禁止臨時停車處所停車者，處新臺幣600元
    以上1,200元以下罰鍰，為道路交通管理處罰條例第56條第1
    項第1款所規定，又本條例所稱之汽車包括機器腳踏車，道
    路交通管理條例第3條第8款亦定有明文。
二、查本件原處分機關以異議人即受處分人甲○○所有之車牌號
    碼GW9-078號重型機車，先後於民國95年8月12日上午7時10
    分、下午1時26分、95年8月13日中午12時52分、95年8月20
    日上午10時53分、95年8月24日晚上7時41分許，在臺中市○
    ○○街之禁止臨時停車處所（紅磚人行道上）停車，經臺中
    市政府警察局第一分局繼中派出所警員以受處分人有違反道
    路交通管理條例第56條第1項第1款之行為，而分別逕行製單
    舉發（舉發案號：中市警交字第G6AA12514號、第G6AA14087
    號、第G6AA12170號、第G6AA14909號、第G6AA16567號），
    嗣異議人於舉發通知單上所載之應到案日期前之95年9月12
    日向原處分機關提出申訴，經上開分局調查結果，仍認定受
    處分人有違反前揭道路交通管理處罰條例第56條第1項第1款
    之違規行為，原處分機關即臺北市交通事件裁決所乃依道路
    交通管理處罰條例第56條第1項第1款之規定，以受處分人確
    有在禁止臨時停車處所停車之違規行為，以北市裁二字第裁
    22-G6AA12514號、第裁22-G6AA14087號、第裁22-G6AA12170
    號、第裁22-G6AA14909號、第裁22-G6AA16567號裁決書，分
    別裁處受處分人各罰鍰600元，有臺中市政府警察局舉發違
    反道路交通管理事件通知單5張、臺北市交通事件裁決所裁
    決書5張、臺中市政府警察局第一分局書函各1紙及舉發照片
    5張在卷足憑。
三、異議意旨略以：綜觀照片，停車位置（即舉發地點）未見任
    何標示牌指示停車方向及順序或任何停車規定，且經查該路
    段亦未見任何告知停車方向及順序或任何停車規定之警告牌
    ，如果未能提出任何警告及指示或說明之停車規定，應視為
    合理合法之停車云云。
四、經查：異議人對於其所有之車牌號碼GW9-078號重型機車，先
    後於95年8月12日上午7時10分、下午1時26分、95年8月13日
    中午12時52分、95年8月20日上午10時53分、95年8月24日晚
    上7時41分許，停放於舉發照片所示之臺中市○○○街之紅
    磚人行道上一節並不否認，雖異議人以前開情詞置辯。然：
    1.按道路交通管理處罰條例第3條第3款規定：「人行道係指
    為專供行人通行之騎樓、走廊，及劃設供行人行走之地面道
    路，與人行天橋及人行地下道」。又人行道不得臨時停車，
    且禁止臨時停車處所不得停車，亦為道路交通安全規則第11
    1條第1項第1款、第112條第1項第1款所明定。2.異議人所有
    之上揭重型機車先後於95年8月12日上午7時10分、下午1時2
    6分、95年8月13日中午12時52分、95年8月20日上午10時53
    分、95年8月24日晚上7時41分許，停放於臺中市○○○街之
    紅磚人行道上而為警拍照存證，並逕行舉發等情，有臺中市
    政府警察局舉發違反道路交通管理事件通知單5張及本院依
    職權向舉發單位調取之逕行舉發採證照片5張在卷可稽。而
    依警方採證照片所示，車牌號碼GW9-078號重型機車均係停
    於紅磚人行道上，而非在准許停車之停車格內，雖異議人稱
    舉發地點無任何警告、指示或說明之停車規定之標示牌或警
    示牌，然依法律規定禁止臨時停車之處所，人民即有受守法
    之義務而不去停車，異議人考領有機車駕駛執照，對於道路
    交通安全規則第111條第1項第1款、第112條第1項第1款所規
    定「人行道不得臨時停車」、「禁止臨時停車處所不得停車
    」即應知之甚詳，其自不得於紅磚人行道上停車，且本院依
    職權向舉發單位函詢舉發地點有無設置禁止停車之標誌，經
    舉發單位臺中市政府警察局第一分局於95年11月16日以中分
    一交字第0950048360號函覆稱：綠川東、西街（中正路至民
    權路段）紅磚人行道上共設置有18只「人行道禁停機車腳踏
    車」標誌，並檢附標誌牌設置位置照片18張，依該些照片所
    示，舉發地點確實設有禁止停車之標誌牌，是異議人所指顯
    與事實不符，不足採信。3.至於其他機車是否亦有違規停車
    於舉發地點之情形，乃警方應依法舉發之問題，縱他人在同
    一處所或附近有違規停車而未經警舉發，亦屬警方執法不嚴
    所致，尚不得採為自己得不受處罰之藉口，是異議人之異議
    無理由。
五、綜上所述，本件異議人確有於舉發違規時、地，在禁止臨時
    停車處所停車之違規行為，其於通知單所載應到案日期前向
    提出異議，經原處分機關依道路交通管理處罰條例第56條第
    第1項第1款、違反道路交通管理事件統一裁罰基準及處理細
    則之規定，各以機器腳踏車裁罰最低罰額600元，本院認為
    原處分機關認事用法均無不當，裁罰額度亦甚妥適，受處分
    人之聲明異議尚非有據，均應予駁回。
六、據上論斷，依道路交通案件處理辦法第19條，裁定如主文。
中    華    民    國    95    年    11    月    21    日
                              交通法庭法  官  林春鈴
以上正本證明與原本無異
如不服本裁定應於送達後5日內向本院提出抗告狀
                                      書記官  羅欣宜
中    華    民    國    95    年    11    月    21    日


司法院資訊處製作；財團法人民間司法改革基金會備份。
